臺灣臺中地方法院刑事判決　100年度交易字第514號
公　訴　人　臺灣臺中地方法院檢察署檢察官
被　　　告　蘇瑞斌
選任辯護人　黃呈利律師
上列被告因過失傷害案件，經檢察官提起公訴（100年度偵字第
11710號），因被告就被訴事實為有罪之陳述，經本院裁定進行
簡式審判程序，判決如下：
    主  文
蘇瑞斌因過失傷害人，處有期徒刑月，如易科罰金，以新臺幣
壹仟元折算壹日。
    事實及理由
一、本件除於證據部分補充臺中市車輛行車事故鑑定委員會100
    年8月10日中市車鑑字第1000004622號函及所附中市車鑑000
    0000案鑑定意見書、臺灣省車輛行車事故覆議鑑定委員會10
    0年9月27日覆議字第1006203960號函、被告蘇瑞斌中國醫藥
    大學附設醫院診斷證明書（以上見本院卷第14-16、21、36
    頁），及被告蘇瑞斌於本院之自白外，其餘犯罪事實、證據
    及應適用之法條，均引用附件檢察官起訴書之記載。
二、爰審酌被告蘇瑞斌為44歲之中年男子，騎乘機車未注意在劃
    有分向限制線之路段，不得迴車，竟疏未注意即貿然違規迴
    車，適告訴人劉怡婷騎乘機車行經該處因閃避不及發生碰撞
    ，致告訴人劉怡婷受有右側肱骨骨折併橈神經損傷之傷害非
    輕，雖可經由復健恢復，惟復健時間需要延長，有中國醫藥
    大學附設醫院100年5月3日院醫事字第1000004067號函附於1
    00年度他字卷第2363號卷第64頁可憑，及犯後於警、偵仍否
    認犯行，嗣於本院審理時坦認犯行，尚知悔誤，因告訴人請
    求民事賠償新台幣（下同）168萬元，被告於本院審理時表
    示僅能賠償12萬元，嗣經移送調解後經調解委員建議為80萬
    元（不含強制險），惟被告未接受，有本院臺中簡易庭調解
    事件報告書附卷可憑，雙方就賠償金額差距過大而未能達成
    和解，及被告亦因此次事故受有左手第四指指骨閉鎖性骨折
    及右小腿挫傷等傷勢，及被告雖為本件事故之肇事主因，然
    告訴人亦有駕駛重機車疏未注意車前狀況而為本件之肇事次
    因，有上開被告之診斷證明書及鑑定委員會之函文與鑑定意
    見書各1份在卷可憑，及告訴人具狀表示略以：「我的右手
    腕韌帶鬆弛，今後無法拿重的東西，找工作求職會受到很大
    限制，右手臂也變形向外傾斜，右手臂無法伸勾到背後，手
    部肢體活動角度受到限制，已經造成生活的不便，多項後遺
    症及精神上情緒長期起伏不穩定的困擾及不安，肱骨的固定
    鋼板終身無法取出，在身體免疫力變差時有潛在會變成細菌
    感染的病源，如果今後我的身體有任何疾病需要進一步詳細
    檢查病因，做電腦斷層及核磁共振時，有金屬在會干擾影像
    ，而檢查不出身體疾病原因，會造成身體健康及生命的威脅
    ，本來家庭經濟收入來源是依靠我母親在外工作賺錢養家，
    但這次車禍，已造成家庭生活經濟的困難，受傷期間，整天
    都需要有人專門看護協助我的生活，都是由我父親照顧我，
    四處奔走陪我到各大醫院找醫師治療及復健，由於父親長期
    過度疲勞跟擔心我會殘廢，才引起心絞痛與高血壓，母親趕
    緊把原本的工作辭掉來照顧我，我原本從事的美容工作，都
    是要雙手靈活去併用的，我右手已經無法像正常時候一樣靈
    活，怎麼講求雙手併用與效率呢？像我這年紀，只能眼看旁
    人都充滿青春活力的找朋友們去娛樂活動，我只能每天待在
    家裡休養，還有復健治療的生活，今後工作方面，我無法達
    到老闆要求工作上的效率，我連最基本的粗活都沒辦法做，
    那我的工作機會就會比人家少，而且我到現在還要持續復健
    治療，根本無法工作」等一切情狀，量處如主文所示之刑，
    並諭知易科罰金之折算標準。
三、應依刑事訴訟法第449條第2項、第454條第2項，刑法第284
    條第1項前段、第62條前段、第41條第1項前段，刑法施行法
    第1條之1，逕以簡易判決處刑如主文。
中    華    民    國    100    年    12   月     9    日
                  刑事第十九庭  法  官  蕭一弘
以上正本證明與原本無異。
如不服本判決應於收受送達後10日內向本院提出上訴書狀，並應
敘述具體理由；其未敘述上訴理由者，應於上訴期間屆滿後20日
內向本院補提理由書（均須按他造當事人之人數附繕本）「切勿
逕送上級法院」。
                                書記官  黃士益
中    華    民    國    100    年    12   月     9    日
附錄論罪科刑法條
刑法第284條第1項
因過失傷害人者，處6月以下有期徒刑、拘役或5百元以下罰金，
致重傷者，處1年以下有期徒刑、拘役或5百元以下罰金。
附件：
臺灣臺中地方法院檢察署檢察官起訴書
                                    100年度偵字第11710號
    被      告  蘇瑞斌  男  44歲（民國○○年○月○○日生）
                        籍設臺中市○○區○○街137巷1號
                        現居臺中市西屯區○○○路○段19號9
                        樓
                        國民身分證統一編號：Ｚ000000000號
上列被告因過失傷害案件，業經偵查終結，認應該提起公訴，茲
將犯罪事實及證據並所犯法條分敘如下：
        犯 罪 事 實
一、蘇瑞斌於民國99年10月17日下午4時10分許，騎乘車牌號碼
    P9N-991號重型機車，在臺中市○○區○○路2段150號前之
    路旁，本應注意在劃有分向限制線之路段，不得迴車，而依
    當時情形，又無不能注意之情事，竟疏未注意及此，貿然違
    規迴車欲至對向車道。適同一時間，劉怡婷騎乘車牌號碼
    706-GRQ號重型機車，沿漢口路2段由寧夏路往河南路方向行
    駛，途經上開劃有分向限制線之路段，因閃避不及，劉怡婷
    所騎乘機車與蘇瑞斌騎乘之前揭車輛相撞，劉怡婷因而人車
    倒地，並受有右側肱骨骨折併橈神經損傷之傷害。蘇瑞斌肇
    事後停留於現場，待警方前往處理時，當場承認其為肇事人
    並自願接受裁判。
二、案經劉怡婷告訴偵辦。
        證 據 並 所 犯 法 條
一、訊據被告蘇瑞斌固坦承於上開時、地與告訴人劉怡婷發生車
    禍等情，然矢口否認有何過失傷害犯行，辯稱：伊原本機車
    停在臺中市○○區○○路2段150號前，停放時車頭是對著騎
    樓，後來伊把機車牽出來準備往河南路方向去，就被告訴人
    撞到云云。惟查，上揭犯罪事實，業據告訴人劉怡婷於本署
    偵查中證述屬實，並有道路交通事故現場圖、道路交通事故
    調查報告表（一）（二）、道路交通事故談話紀錄表各1份
    、中國醫藥大學附設醫院診斷證明書1紙及現場照片9張在卷
    可稽。又被告於事故發生之初，經現場處理員警製作談話紀
    錄表時陳稱：伊車頭係朝快車道方向，對方駕駛之機車從伊
    左側直行過來與伊車發生碰撞等語；核與卷附現場照片所示
    ，被告騎乘之機車係前斜板左側有擦痕乙節相符，可認案發
    時被告之車頭確朝快車道方向甚明。被告雖一再辯稱伊牽車
    是要沿漢口路2段往河南路方向行駛，並非要跨越分向限制
    線至對向車道云云；然審酌被告自承停車時車頭係朝騎樓方
    向乙節，倘被告所辯屬實，則其自路旁將機車牽出至車道上
    後，車頭理應朝河南路方向即可，無須面向快車道，是被告
    所辯已與常情不符。且被告於本署偵查中，經檢察官訊以當
    時若往河南路方向行駛，為何車頭會與告訴人車頭相撞乙節
    ，其陳稱：「當時我機車牽出來外面，車頭已過了白線，才
    被告訴人的車頭撞到」等語，則被告豈不是將其機車牽至快
    車道中央？再參以前開道路交通事故現場圖、現場照片，告
    訴人之機車刮地痕係起於快車道內，且倒地後車身逐漸往左
    滑向分向限制線等情，是被告上開所辯亦與現場跡證不符。
    準此，被告辯稱顯係事後卸責之詞，不足採信，而告訴人證
    稱被告當時欲跨越分向限制線至對向車道等語，較為可採。
    次按劃有分向限制線之路段，不得迴車，道路交通安全規則
    第106條第2款規定甚明，被告駕車自應注意上開規定。而案
    發當時天氣晴朗，光線良好，路面無障礙物，此有前開道路
    交通事故調查報告表（一）可參，客觀上並無不能注意之情
    事，被告竟疏未注意及此，以致肇事致告訴人劉怡婷受傷，
    其行為顯有過失甚明。又被告之過失行為，核與告訴人傷害
    結果之間，具有相當因果關係。綜上所述，被告犯嫌洵堪認
    定。
二、核被告所為，係犯刑法第284條第1項前段之過失傷害罪嫌。
    查被告肇事後停留於現場，待警方前往處理時當場承認其為
    肇事人並自願接受裁判，核與自首要件相符，請依刑法第62
    條本文之規定，減輕其刑。至告訴意旨雖認告訴人受有右側
    肱骨骨折併橈神經損傷、手腕無法彎曲、大拇指無法豎直等
    重傷害，然經本署檢察官向中國醫藥大學附設醫院函詢告訴
    人之病情狀況，該院函覆略以：病人經由復健有進步的機會
    ，不屬於「已達重大不治或難治之傷害」，只是復健時間需
    要延長等情，此有該院100年5月3日院醫事字第1000004067
    號函在卷可參，足認告訴人尚未受有刑法上所稱之重傷害，
    是告訴意旨容有誤會，附此敘明。
三、依刑事訴訟法第251條第1項提起公訴。
    此  致
臺灣臺中地方法院
中    華    民    國   100    年    5     月    23    日
                       檢  察  官   顏  偉  哲
本件正本證明與原本無異
中    華    民    國   100    年    6     月    2     日
                       書  記  官   黃  冠  龍
所犯法條：
刑法第284條第1項
因過失傷害人者，處 6 月以下有期徒刑、拘役或 5 百元以下罰
金，致重傷者，處 1 年以下有期徒刑、拘役或 5 百元以下罰金
。